臺灣嘉義地方法院刑事裁定
111年度聲字第268號
聲  請  人  臺灣嘉義地方檢察署檢察官
受  刑  人  戴瑋廷



上列聲請人因受刑人數罪併罰有二裁判以上，聲請定其應執行之
刑（111年度執字第333號），本院裁定如下：
    主  文
戴瑋廷所犯如附表所示之罪，所處有期徒刑部分，應執行有期徒
刑拾年。
    理  由
一、聲請意旨略以：受刑人戴瑋廷因犯詐欺案件，先後經法院判
    決確定如附表，應依刑法第53條及第51條第5款，定其應執
    行之刑，爰依刑事訴訟法第477條第1項聲請裁定等語。
二、按數罪併罰，有2裁判以上者，依刑法第51條之規定，定其
    應執行之刑；宣告多數有期徒刑者，於各刑中之最長期以上
    ，各刑合併之刑期以下定其刑期，但不得逾30年。同法第53
    條、第51條第5款分別定有明文　
三、經查，受刑人所犯如附表所示之罪，先後經法院判處如附表
    所示之刑，此有相關刑事判決及臺灣高等法院被告前案紀錄
    表在卷可稽。茲檢察官聲請就受刑人所犯附表所示各罪所處
    之刑定其應執行之刑，本院審核認聲請於法尚無不合。另審
    酌被告所為之88次犯行，均為同一時間加入同一詐欺集團在
    同一期間所為，並在各案件中所為之分工亦大多相同，是審
    酌受刑人於本院對本案定應執行刑之意見，及上開情節，認
    如因此受有實質累加之此等重刑，處罰之刑度實有所超過其
    行為之不法內涵，亦造成被告人格因受此等長期刑而有所抹
    滅，定如主文所示應執行之刑。
四、依刑事訴訟法第477條第1項，刑法第51條第5款、第53條，
     裁定如主文。　　 
中　　華　　民　　國　　111 　年　　4 　　月　　22　　日
                  刑事第三庭  法　官　方宣恩
上列正本證明與原本無異。
如不服本裁定，應於裁定送達後5日內向本院提出抗告狀（應附
繕本）
中　　華　　民　　國　　111 　年　　4 　　月　　22　　日
                              書記官  廖婉君
附表(以下宣告刑僅敘及有期徒刑部分)：　
     編號  1 2 3 罪名  詐欺 詐欺 詐欺 宣告刑  有期徒刑1年2月 有期徒刑1年10月 有期徒刑1年8月 犯罪日期  108年12月7日至108年12月12日 108年10月14日 108年10月16日 偵查(自訴)機關年度案號  彰化地檢109年度偵字第3899、2189號 嘉義地檢108年度偵字第7575號等 嘉義地檢108年度偵字第7575號等  最後事實審 法　　院 中高分院 嘉義地院 嘉義地院  案　　號 109年度金上訴字第2739號 109年度金訴字第84、107、112、202號 109年度金訴字第84、107、112、202號  判決日期 110/01/14 110/04/16 110/04/16  確定判決 法院 中高分院 嘉義地院 嘉義地院  案號 109年度金上訴字第2739號 109年度金訴字第84、107、112、202號 109年度金訴字第84、107、112、202號  判　　決確定日期 110/03/16 110/08/11 110/08/11 

     編號  4 5 6 罪名  詐欺 詐欺 詐欺 宣告刑  有期徒刑1年8月 有期徒刑1年4月 有期徒刑1年4月 犯罪日期  108年10月18日至108年10月19日 108年10月25日 108年10月25日 偵查(自訴)機關 年度案號  嘉義地檢108年度偵字第7575號等 嘉義地檢108年度偵字第7575號等 嘉義地檢108年度偵字第7575號等  最後事實審 法　　院 嘉義地院 嘉義地院 嘉義地院  案　　號 109年度金訴字第84、107、112、202號 109年度金訴字第84、107、112、202號 109年度金訴字第84、107、112、202號  判決日期 110/04/16 110/04/16 110/04/16  確定 判決 法院 嘉義地院 嘉義地院 嘉義地院  案號 109年度金訴字第84、107、112、202號 109年度金訴字第84、107、112、202號 109年度金訴字第84、107、112、202號  判　　決 確定日期 110/08/11 110/08/11 110/08/11      編號  7 8 9 罪名  詐欺 詐欺 詐欺 宣告刑  有期徒刑1年4月 有期徒刑1年6月 有期徒刑1年4月 犯罪日期  108年10月25日 108年10月29日 108年10月29日 偵查(自訴)機關 年度案號  嘉義地檢108年度偵字第7575號等 嘉義地檢108年度偵字第7575號等 嘉義地檢108年度偵字第7575號等  最後事實審 法　　院 嘉義地院 嘉義地院 嘉義地院  案　　號 109年度金訴字第84、107、112、202號 109年度金訴字第84、107、112、202號 109年度金訴字第84、107、112、202號  判決日期 110/04/16 110/04/16 110/04/16  確定 判決 法院 嘉義地院 嘉義地院 嘉義地院  案號 109年度金訴字第84、107、112、202號 109年度金訴字第84、107、112、202號 109年度金訴字第84、107、112、202號  判　　決 確定日期 110/08/11 110/08/11 110/08/11      編號  10 11 12 罪名  詐欺 詐欺 詐欺 宣告刑  有期徒刑1年4月 有期徒刑1年6月 有期徒刑1年4月 犯罪日期  108年10月29日 108年11月1日 108年11月1日 偵查(自訴)機關 年度案號  嘉義地檢108年度偵字第7575號等 嘉義地檢108年度偵字第7575號等 嘉義地檢108年度偵字第7575號等  最後事實審 法　　院 嘉義地院 嘉義地院 嘉義地院  案　　號 109年度金訴字第84、107、112、202號 109年度金訴字第84、107、112、202號 109年度金訴字第84、107、112、202號  判決日期 110/04/16 110/04/16 110/04/16  確定 判決 法院 嘉義地院 嘉義地院 嘉義地院  案號 109年度金訴字第84、107、112、202號 109年度金訴字第84、107、112、202號 109年度金訴字第84、107、112、202號  判　　決 確定日期 110/08/11 110/08/11 110/08/11      編號  13 14 15 罪名  詐欺 詐欺 詐欺 宣告刑  有期徒刑1年4月 有期徒刑1年6月 有期徒刑1年4月 犯罪日期  108年11月2日 108年11月1日至108年11月2日 108年11月2日 偵查(自訴)機關 年度案號  嘉義地檢108年度偵字第7575號等 嘉義地檢108年度偵字第7575號等 嘉義地檢108年度偵字第7575號等  最後事實審 法　　院 嘉義地院 嘉義地院 嘉義地院  案　　號 109年度金訴字第84、107、112、202號 109年度金訴字第84、107、112、202號 109年度金訴字第84、107、112、202號  判決日期 110/04/16 110/04/16 110/04/16  確定 判決 法院 嘉義地院 嘉義地院 嘉義地院  案號 109年度金訴字第84、107、112、202號 109年度金訴字第84、107、112、202號 109年度金訴字第84、107、112、202號  判　　決 確定日期 110/08/11 110/08/11 110/08/11      編號  16 17 18 罪名  詐欺 詐欺 詐欺 宣告刑  有期徒刑1年4月 有期徒刑1年4月 有期徒刑1年4月 犯罪日期  108年11月1日 108年11月2日 108年11月3日 偵查(自訴)機關 年度案號  嘉義地檢108年度偵字第7575號等 嘉義地檢108年度偵字第7575號等 嘉義地檢108年度偵字第7575號等  最後事實審 法　　院 嘉義地院 嘉義地院 嘉義地院  案　　號 109年度金訴字第84、107、112、202號 109年度金訴字第84、107、112、202號 109年度金訴字第84、107、112、202號  判決日期 110/04/16 110/04/16 110/04/16  確定 判決 法院 嘉義地院 嘉義地院 嘉義地院  案號 109年度金訴字第84、107、112、202號 109年度金訴字第84、107、112、202號 109年度金訴字第84、107、112、202號  判　　決 確定日期 110/08/11 110/08/11 110/08/11      編號  19 20 21 罪名  詐欺 詐欺 詐欺 宣告刑  有期徒刑1年6月 有期徒刑1年4月 有期徒刑1年4月 犯罪日期  108年11月3日 108年11月4日 108年11月4日 偵查(自訴)機關 年度案號  嘉義地檢108年度偵字第7575號等 嘉義地檢108年度偵字第7575號等 嘉義地檢108年度偵字第7575號等  最後事實審 法　　院 嘉義地院 嘉義地院 嘉義地院  案　　號 109年度金訴字第84、107、112、202號 109年度金訴字第84、107、112、202號 109年度金訴字第84、107、112、202號  判決日期 110/04/16 110/04/16 110/04/16  確定 判決 法院 嘉義地院 嘉義地院 嘉義地院  案號 109年度金訴字第84、107、112、202號 109年度金訴字第84、107、112、202號 109年度金訴字第84、107、112、202號  判　　決 確定日期 110/08/11 110/08/11 110/08/11      編號  22 23 24 罪名  詐欺 詐欺 詐欺 宣告刑  有期徒刑1年6月 有期徒刑1年4月 有期徒刑1年4月 犯罪日期  108年11月4日至108年11月5日 108年11月5日 108年11月5日 偵查(自訴)機關 年度案號  嘉義地檢108年度偵字第7575號等 嘉義地檢108年度偵字第7575號等 嘉義地檢108年度偵字第7575號等  最後事實審 法　　院 嘉義地院 嘉義地院 嘉義地院  案　　號 109年度金訴字第84、107、112、202號 109年度金訴字第84、107、112、202號 109年度金訴字第84、107、112、202號  判決日期 110/04/16 110/04/16 110/04/16  確定 判決 法院 嘉義地院 嘉義地院 嘉義地院  案號 109年度金訴字第84、107、112、202號 109年度金訴字第84、107、112、202號 109年度金訴字第84、107、112、202號  判　　決 確定日期 110/08/11 110/08/11 110/08/11      編號  25 26 27 罪名  詐欺 詐欺 詐欺 宣告刑  有期徒刑1年6月 有期徒刑1年4月 有期徒刑1年4月 犯罪日期  108年11月12日 108年11月12日 108年11月12日 偵查(自訴)機關 年度案號  嘉義地檢108年度偵字第7575號等 嘉義地檢108年度偵字第7575號等 嘉義地檢108年度偵字第7575號等  最後事實審 法　　院 嘉義地院 嘉義地院 嘉義地院  案　　號 109年度金訴字第84、107、112、202號 109年度金訴字第84、107、112、202號 109年度金訴字第84、107、112、202號  判決日期 110/04/16 110/04/16 110/04/16  確定 判決 法院 嘉義地院 嘉義地院 嘉義地院  案號 109年度金訴字第84、107、112、202號 109年度金訴字第84、107、112、202號 109年度金訴字第84、107、112、202號  判　　決 確定日期 110/08/11 110/08/11 110/08/11      編號  28 29 30 罪名  詐欺 詐欺 詐欺 宣告刑  有期徒刑1年4月 有期徒刑1年4月 有期徒刑1年4月 犯罪日期  108年11月12日 108年11月12日 108年11月12日 偵查(自訴)機關 年度案號  嘉義地檢108年度偵字第7575號等 嘉義地檢108年度偵字第7575號等 嘉義地檢108年度偵字第7575號等  最後事實審 法　　院 嘉義地院 嘉義地院 嘉義地院  案　　號 109年度金訴字第84、107、112、202號 109年度金訴字第84、107、112、202號 109年度金訴字第84、107、112、202號  判決日期 110/04/16 110/04/16 110/04/16  確定 判決 法院 嘉義地院 嘉義地院 嘉義地院  案號 109年度金訴字第84、107、112、202號 109年度金訴字第84、107、112、202號 109年度金訴字第84、107、112、202號  判　　決 確定日期 110/08/11 110/08/11 110/08/11      編號  31 32 33 罪名  詐欺 詐欺 詐欺 宣告刑  有期徒刑1年6月 有期徒刑1年4月 有期徒刑1年4月 犯罪日期  108年11月12日至108年11月13日 108年11月12日 108年11月12日至108年11月13日 偵查(自訴)機關 年度案號  嘉義地檢108年度偵字第7575號等 嘉義地檢108年度偵字第7575號等 嘉義地檢108年度偵字第7575號等  最後事實審 法　　院 嘉義地院 嘉義地院 嘉義地院  案　　號 109年度金訴字第84、107、112、202號 109年度金訴字第84、107、112、202號 109年度金訴字第84、107、112、202號  判決日期 110/04/16 110/04/16 110/04/16  確定 判決 法院 嘉義地院 嘉義地院 嘉義地院  案號 109年度金訴字第84、107、112、202號 109年度金訴字第84、107、112、202號 109年度金訴字第84、107、112、202號  判　　決 確定日期 110/08/11 110/08/11 110/08/11      編號  34 35 36 罪名  詐欺 詐欺 詐欺 宣告刑  有期徒刑1年4月 有期徒刑1年4月 有期徒刑1年4月 犯罪日期  108年11月13日 108年11月12日 108年11月22日 偵查(自訴)機關 年度案號  嘉義地檢108年度偵字第7575號等 嘉義地檢108年度偵字第7575號等 嘉義地檢108年度偵字第7575號等  最後事實審 法　　院 嘉義地院 嘉義地院 嘉義地院  案　　號 109年度金訴字第84、107、112、202號 109年度金訴字第84、107、112、202號 109年度金訴字第84、107、112、202號  判決日期 110/04/16 110/04/16 110/04/16  確定 判決 法院 嘉義地院 嘉義地院 嘉義地院  案號 109年度金訴字第84、107、112、202號 109年度金訴字第84、107、112、202號 109年度金訴字第84、107、112、202號  判　　決 確定日期 110/08/11 110/08/11 110/08/11      編號  37 38 39 罪名  詐欺 詐欺 詐欺 宣告刑  有期徒刑1年6月 有期徒刑1年4月 有期徒刑1年4月 犯罪日期  108年11月23日 108年11月23日 108年11月22日 偵查(自訴)機關 年度案號  嘉義地檢108年度偵字第7575號等 嘉義地檢108年度偵字第7575號等 嘉義地檢108年度偵字第7575號等  最後事實審 法　　院 嘉義地院 嘉義地院 嘉義地院  案　　號 109年度金訴字第84、107、112、202號 109年度金訴字第84、107、112、202號 109年度金訴字第84、107、112、202號  判決日期 110/04/16 110/04/16 110/04/16  確定 判決 法院 嘉義地院 嘉義地院 嘉義地院  案號 109年度金訴字第84、107、112、202號 109年度金訴字第84、107、112、202號 109年度金訴字第84、107、112、202號  判　　決 確定日期 110/08/11 110/08/11 110/08/11      編號  40 41 42 罪名  詐欺 詐欺 詐欺 宣告刑  有期徒刑1年4月 有期徒刑1年4月 有期徒刑1年4月 犯罪日期  108年11月23日 108年11月22日 108年11月25日 偵查(自訴)機關 年度案號  嘉義地檢108年度偵字第7575號等 嘉義地檢108年度偵字第7575號等 嘉義地檢108年度偵字第7575號等  最後事實審 法　　院 嘉義地院 嘉義地院 嘉義地院  案　　號 109年度金訴字第84、107、112、202號 109年度金訴字第84、107、112、202號 109年度金訴字第84、107、112、202號  判決日期 110/04/16 110/04/16 110/04/16  確定 判決 法院 嘉義地院 嘉義地院 嘉義地院  案號 109年度金訴字第84、107、112、202號 109年度金訴字第84、107、112、202號 109年度金訴字第84、107、112、202號  判　　決 確定日期 110/08/11 110/08/11 110/08/11      編號  43 44 45 罪名  詐欺 詐欺 詐欺 宣告刑  有期徒刑1年4月 有期徒刑1年4月 有期徒刑1年4月 犯罪日期  108年11月26日 108年11月26日 108年11月26日 偵查(自訴)機關 年度案號  嘉義地檢108年度偵字第7575號等 嘉義地檢108年度偵字第7575號等 嘉義地檢108年度偵字第7575號等  最後事實審 法　　院 嘉義地院 嘉義地院 嘉義地院  案　　號 109年度金訴字第84、107、112、202號 109年度金訴字第84、107、112、202號 109年度金訴字第84、107、112、202號  判決日期 110/04/16 110/04/16 110/04/16  確定 判決 法院 嘉義地院 嘉義地院 嘉義地院  案號 109年度金訴字第84、107、112、202號 109年度金訴字第84、107、112、202號 109年度金訴字第84、107、112、202號  判　　決 確定日期 110/08/11 110/08/11 110/08/11      編號  46 47 48 罪名  詐欺 詐欺 詐欺 宣告刑  有期徒刑1年4月 有期徒刑1年4月 有期徒刑1年4月 犯罪日期  108年11月26日 108年12月3日 108年11月11日 偵查(自訴)機關 年度案號  嘉義地檢108年度偵字第7575號等 嘉義地檢108年度偵字第7575號等 嘉義地檢108年度偵字第7575號等  最後事實審 法　　院 嘉義地院 嘉義地院 嘉義地院  案　　號 109年度金訴字第84、107、112、202號 109年度金訴字第84、107、112、202號 109年度金訴字第84、107、112、202號  判決日期 110/04/16 110/04/16 110/04/16  確定 判決 法院 嘉義地院 嘉義地院 嘉義地院  案號 109年度金訴字第84、107、112、202號 109年度金訴字第84、107、112、202號 109年度金訴字第84、107、112、202號  判　　決 確定日期 110/08/11 110/08/11 110/08/11      編號  49 50 51 罪名  詐欺 詐欺 詐欺 宣告刑  有期徒刑1年4月 有期徒刑1年4月 有期徒刑1年4月 犯罪日期  108年11月11日 108年11月11日 108年12月6日108年12月7日 偵查(自訴)機關 年度案號  嘉義地檢108年度偵字第7575號等 嘉義地檢108年度偵字第7575號等 嘉義地檢108年度偵字第7575號等  最後事實審 法　　院 嘉義地院 嘉義地院 嘉義地院  案　　號 109年度金訴字第84、107、112、202號 109年度金訴字第84、107、112、202號 109年度金訴字第84、107、112、202號  判決日期 110/04/16 110/04/16 110/04/16  確定 判決 法院 嘉義地院 嘉義地院 嘉義地院  案號 109年度金訴字第84、107、112、202號 109年度金訴字第84、107、112、202號 109年度金訴字第84、107、112、202號  判　　決 確定日期 110/08/11 110/08/11 110/08/11      編號  52 53 54 罪名  詐欺 詐欺 詐欺 宣告刑  有期徒刑1年4月 有期徒刑1年4月 有期徒刑1年4月 犯罪日期  108年12月6日 108年12月9日 108年12月9日 偵查(自訴)機關 年度案號  嘉義地檢108年度偵字第7575號等 嘉義地檢108年度偵字第7575號等 嘉義地檢108年度偵字第7575號等  最後事實審 法　　院 嘉義地院 嘉義地院 嘉義地院  案　　號 109年度金訴字第84、107、112、202號 109年度金訴字第84、107、112、202號 109年度金訴字第84、107、112、202號  判決日期 110/04/16 110/04/16 110/04/16  確定 判決 法院 嘉義地院 嘉義地院 嘉義地院  案號 109年度金訴字第84、107、112、202號 109年度金訴字第84、107、112、202號 109年度金訴字第84、107、112、202號  判　　決 確定日期 110/08/11 110/08/11 110/08/11      編號  55 56 57 罪名  詐欺 詐欺 詐欺 宣告刑  有期徒刑1年4月 有期徒刑1年4月 有期徒刑1年4月 犯罪日期  108年12月9日 108年11月4日 108年12月6日 偵查(自訴)機關 年度案號  嘉義地檢108年度偵字第7575號等 嘉義地檢108年度偵字第7575號等 嘉義地檢108年度偵字第7575號等  最後事實審 法　　院 嘉義地院 嘉義地院 嘉義地院  案　　號 109年度金訴字第84、107、112、202號 109年度金訴字第84、107、112、202號 109年度金訴字第84、107、112、202號  判決日期 110/04/16 110/04/16 110/04/16  確定 判決 法院 嘉義地院 嘉義地院 嘉義地院  案號 109年度金訴字第84、107、112、202號 109年度金訴字第84、107、112、202號 109年度金訴字第84、107、112、202號  判　　決 確定日期 110/08/11 110/08/11 110/08/11      編號  58 59 60 罪名  詐欺 詐欺 詐欺 宣告刑  有期徒刑1年4月 有期徒刑1年4月 有期徒刑1年4月 犯罪日期  108年11月29日 108年10月21日 108年10月22日 偵查(自訴)機關 年度案號  嘉義地檢108年度偵字第7575號等 嘉義地檢108年度偵字第7575號等 嘉義地檢108年度偵字第7575號等  最後事實審 法　　院 嘉義地院 嘉義地院 嘉義地院  案　　號 109年度金訴字第84、107、112、202號 109年度金訴字第84、107、112、202號 109年度金訴字第84、107、112、202號  判決日期 110/04/16 110/04/16 110/04/16  確定 判決 法院 嘉義地院 嘉義地院 嘉義地院  案號 109年度金訴字第84、107、112、202號 109年度金訴字第84、107、112、202號 109年度金訴字第84、107、112、202號  判　　決 確定日期 110/08/11 110/08/11 110/08/11      編號  61 62 63 罪名  詐欺 詐欺 詐欺 宣告刑  有期徒刑1年4月 有期徒刑1年4月 有期徒刑1年4月 犯罪日期  108年11月1日 108年11月2日 108年11月2日 偵查(自訴)機關 年度案號  嘉義地檢108年度偵字第7575號等 嘉義地檢108年度偵字第7575號等 嘉義地檢108年度偵字第7575號等  最後事實審 法　　院 嘉義地院 嘉義地院 嘉義地院  案　　號 109年度金訴字第84、107、112、202號 109年度金訴字第84、107、112、202號 109年度金訴字第84、107、112、202號  判決日期 110/04/16 110/04/16 110/04/16  確定 判決 法院 嘉義地院 嘉義地院 嘉義地院  案號 109年度金訴字第84、107、112、202號 109年度金訴字第84、107、112、202號 109年度金訴字第84、107、112、202號  判　　決 確定日期 110/08/11 110/08/11 110/08/11 
     編號  64 65 66 罪名  詐欺 詐欺 詐欺 宣告刑  有期徒刑1年4月 有期徒刑1年4月 有期徒刑1年4月 犯罪日期  108年11月3日 108年11月12日 108年11月5日 偵查(自訴)機關 年度案號  嘉義地檢108年度偵字第7575號等 嘉義地檢108年度偵字第7575號等 嘉義地檢108年度偵字第7575號等  最後事實審 法　　院 嘉義地院 嘉義地院 嘉義地院  案　　號 109年度金訴字第84、107、112、202號 109年度金訴字第84、107、112、202號 109年度金訴字第84、107、112、202號  判決日期 110/04/16 110/04/16 110/04/16  確定 判決 法院 嘉義地院 嘉義地院 嘉義地院  案號 109年度金訴字第84、107、112、202號 109年度金訴字第84、107、112、202號 109年度金訴字第84、107、112、202號  判　　決 確定日期 110/08/11 110/08/11 110/08/11      編號  67 68 69 罪名  詐欺 詐欺 詐欺 宣告刑  有期徒刑1年5月 有期徒刑1年4月 有期徒刑1年2月 犯罪日期  108年10月30日 108年10月31日至108年11月1日 108年11月2日 偵查(自訴)機關 年度案號  嘉義地檢108年度偵字第7575號等 嘉義地檢109年度偵字第2380號等 嘉義地檢109年度偵字第2380號等  最後事實審 法　　院 南高分院 嘉義地院 嘉義地院  案　　號 110年度金上訴字第801號 109年度原金訴字第7號 109年度原金訴字第7號  判決日期 110/09/29 110/09/07 110/09/07  確定 判決 法院 南高分院 嘉義地院 嘉義地院  案號 110年度金上訴字第801號 109年度原金訴字第7號 109年度原金訴字第7號  判　　決 確定日期 111/02/15 110/10/13 110/10/13 
     編號  70 71 72 罪名  詐欺 詐欺 詐欺 宣告刑  有期徒刑1年2月 有期徒刑1年2月 有期徒刑1年3月 犯罪日期  108年11月5日 108年11月22日 108年11月26日 偵查(自訴)機關 年度案號  嘉義地檢109年度偵字第2380號等 嘉義地檢109年度偵字第2380號等 嘉義地檢109年度偵字第2380號等  最後事實審 法　　院 嘉義地院 嘉義地院 嘉義地院  案　　號 109年度原金訴字第7號 109年度原金訴字第7號 109年度原金訴字第7號  判決日期 110/09/07 110/09/07 110/09/07  確定 判決 法院 嘉義地院 嘉義地院 嘉義地院  案號 109年度原金訴字第7號 109年度原金訴字第7號 109年度原金訴字第7號  判　　決 確定日期 110/10/13 110/10/13 110/10/13 
     編號  73 74 75 罪名  詐欺 詐欺 詐欺 宣告刑  有期徒刑1年3月 有期徒刑1年3月 有期徒刑1年3月 犯罪日期  108年11月26日 108年11月26日 108年11月26日 偵查(自訴)機關 年度案號  嘉義地檢109年度偵字第2380號等 嘉義地檢109年度偵字第2380號等 嘉義地檢109年度偵字第2380號等  最後事實審 法　　院 嘉義地院 嘉義地院 嘉義地院  案　　號 109年度原金訴字第7號 109年度原金訴字第7號 109年度原金訴字第7號  判決日期 110/09/07 110/09/07 110/09/07  確定 判決 法院 嘉義地院 嘉義地院 嘉義地院  案號 109年度原金訴字第7號 109年度原金訴字第7號 109年度原金訴字第7號  判　　決 確定日期 110/10/13 110/10/13 110/10/13 
     編號  76 77 78 罪名  詐欺 詐欺 詐欺 宣告刑  有期徒刑1年3月 有期徒刑1年3月 有期徒刑1年1月 犯罪日期  108年11月29日至108年11月3 108年12月6日至108年12月7日 108年12月14日 偵查(自訴)機關 年度案號  嘉義地檢109年度偵字第2380號等 嘉義地檢109年度偵字第2380號等 嘉義地檢109年度偵字第2380號等  最後事實審 法　　院 嘉義地院 嘉義地院 嘉義地院  案　　號 109年度原金訴字第7號 109年度原金訴字第7號 109年度原金訴字第7號  判決日期 110/09/07 110/09/07 110/09/07  確定 判決 法院 嘉義地院 嘉義地院 嘉義地院  案號 109年度原金訴字第7號 109年度原金訴字第7號 109年度原金訴字第7號  判　　決 確定日期 110/10/13 110/10/13 110/10/13 
     編號  79 80 81 罪名  詐欺 詐欺 詐欺 宣告刑  有期徒刑1年2月 有期徒刑1年1月 有期徒刑1年1月 犯罪日期  108年12月14日 108年12月14日 108年12月14日 偵查(自訴)機關 年度案號  嘉義地檢109年度偵字第2380號等 嘉義地檢109年度偵字第2380號等 嘉義地檢109年度偵字第2380號等  最後事實審 法　　院 嘉義地院 嘉義地院 嘉義地院  案　　號 109年度原金訴字第7號 109年度原金訴字第7號 109年度原金訴字第7號  判決日期 110/09/07 110/09/07 110/09/07  確定 判決 法院 嘉義地院 嘉義地院 嘉義地院  案號 109年度原金訴字第7號 109年度原金訴字第7號 109年度原金訴字第7號  判　　決 確定日期 110/10/13 110/10/13 110/10/13 
     編號  82 83 84 罪名  詐欺 詐欺 詐欺 宣告刑  有期徒刑1年2月 有期徒刑1年4月 有期徒刑1年4月 犯罪日期  108年11月4日 108年11月5日 108年12月2日至108年12月3日 偵查(自訴)機關 年度案號  嘉義地檢109年度偵字第2380號等 嘉義地檢109年度偵字第2380號等 嘉義地檢109年度偵字第2380號等  最後事實審 法　　院 嘉義地院 嘉義地院 嘉義地院  案　　號 109年度原金訴字第7號 109年度原金訴字第7號 109年度原金訴字第7號  判決日期 110/09/07 110/09/07 110/09/07  確定 判決 法院 嘉義地院 嘉義地院 嘉義地院  案號 109年度原金訴字第7號 109年度原金訴字第7號 109年度原金訴字第7號  判　　決 確定日期 110/10/13 110/10/13 110/10/13 
     編號  85 86 87 罪名  詐欺 詐欺 詐欺 宣告刑  有期徒刑1年4月 有期徒刑1年4月 有期徒刑1年2月 犯罪日期  108年12月2日至108年12月3日 108年12月12日至108年12月13日 108年11月11日 偵查(自訴)機關 年度案號  嘉義地檢109年度偵字第2380號等 嘉義地檢109年度偵字第2380號等 嘉義地檢109年度偵字第7972號  最後事實審 法　　院 嘉義地院 嘉義地院 嘉義地院  案　　號 109年度原金訴字第7號 109年度原金訴字第7號 110年度金訴字第161號  判決日期 110/09/07 110/09/07 110/11/26  確定 判決 法院 嘉義地院 嘉義地院 嘉義地院  案號 109年度原金訴字第7號 109年度原金訴字第7號 110年度金訴字第161號  判　　決 確定日期 110/10/13 110/10/13 110/12/29      編號  88     (以下空白)     (以下空白) 罪名  詐欺   宣告刑  有期徒刑1年2月   犯罪日期  108年11月10日   偵查(自訴)機關 年度案號  嘉義地檢109年度偵字第7972號    最後事實審 法　　院 嘉義地院    案　　號 110年度金訴字第161號    判決日期 110/11/26    確定 判決 法院 嘉義地院    案號 110年度金訴字第161號    判　　決 確定日期 110/12/29